# 同一控制下的企业合并时点问题？

提问人：心无蝶起 时间：2016-08-06 13:45:59
陈老师，请问一下 A公司老板是B股东占股45% 股东B名下有个公司C占股100% C公司是 2015 年成立的 2016 年B股东把C公司100%股权转让给A公司 这是属于同一控制下的合并还是非同一控制下的呀？ 我们现在是做 2014 到 2016 年 7 月的审计 那做合并报表的时候 2015 年需要做吗 还是只用合并 2016 年

回答人：chenyiwei
如果A、C同受B的最终控制，在B的主导下实现该项合并，且C构成“业务”，且合并完成后A、C在可预见的未来将持续处于Ｂ的最终控制下，则构成同一控制下合并。

提问人：心无蝶起 时间：2016-08-08 11:35:45
陈老师，可能我没表达清楚，重新表述一下： 自然人A拥有甲公司45%股权，属于第一大股东，同时拥有 2015 年新成立乙公司100%股权， 2016 年自然人A把乙公司100%股权转让给甲公司.这是属于同一控制下的合并吗？我们现在是做 2014 到 2016 年 7 月的审计,那做合并报表的时候 2015 年需要合并进来吗？

回答人：chenyiwei
关键还是在于判断A持有甲公司 45 ％股权能否控制甲公司的问题。从你所说的情况看无法判断。不能仅仅因为是第一大股东就认为必然有控制权。